臺灣臺東地方法院交通事件裁定　　　　　96年度交聲字第43號
原處分機關　交通部公路總局高雄區監理所臺東監理站
異　議　人
即受處分人　乙○○
上列受處分人因違反道路交通管理處罰條例事件，對於交通部公
路總局高雄區監理所臺東監理站中華民國96年5 月16日所為之處
分（原處分案號：東監違裁字第裁81-T00000000號），聲明異議
，本院裁定如下：
    主  文
異議駁回。
    理  由
一、原處分意旨略以：異議人即受處分人（以下稱異議人）莊薪
    傳於民國96年3月20日下午1時10分許，駕駛牌照號碼8W-258
    9號自小客貨車沿臺東縣臺東市○○路○段由北向南方向行駛
    ，行經同市○○路○段與359巷口之設有燈光號誌管制之交岔
    路口處，因闖紅燈經臺東縣警察局臺東分局知本派出所執勤
    員警攔獲，依道路交通管理處罰條例第53條第1 項規定製單
    舉發。案移原處分機關，認異議人確有前述違規行為，於96
    年5月16日依道路交通管理處罰條例第53條第1項裁處異議人
    罰鍰新臺幣 (下同)2,700元，並依同條例第63條第1項第3款
    記違規點數3點之處分等語。
二、異議意旨略以：異議人於上揭時間行經臺東市○○路○段359
    巷路口時，當時路口號誌燈號為綠燈變換成黃燈，伊未及煞
    車，車子即通過該路口，當時伊看到警車係在知本路南向北
    之對向車道，且在轉彎處內側車道行駛中，並非停在路口停
    止線，警車前方有兩部自小客車，均在行駛中，員警無法辨
    別伊之車輛是否闖紅燈；且伊行駛過359 巷巷口時，員警並
    未攔阻，係尾隨伊之車輛行駛約2 公里後才攔阻伊，若伊闖
    紅燈，員警應在第一時間就鳴警笛，而非在已通過359 巷巷
    口後才鳴警笛，為此具狀聲明異議，請求撤銷原處分云云。
三、按駕駛人駕駛車輛或行人在道路上，應遵守道路交通標誌、
    標線、號誌之指示、警告、禁制規定，並服從執行交通勤務
    之警察或依法令執行指揮交通及交通稽查任務人員之指揮；
    而汽車駕駛人，行經有燈光號誌管制之交岔路口闖紅燈者，
    處1,800元以上5,400元以下罰鍰；汽車駕駛人有前開規定之
    情形者，除依該條處罰鍰外，並予記違規點數3 點，道路交
    通管理處罰條例第4條第1項、第53條第1項、第63條第1項第
    3款分別定有明文。經查：
（一）證人即舉發本件違規事件之臺東縣警察局臺東分局知本派
      出所警員黃元彬於本院調查時證稱: 「（法官問：請說明
      當天情況？）96年6 月20日由我與溫泉所警員甲○○駕駛
      巡邏車執行聯合巡邏，當時行經知本路2段南向北，在359
      巷巷口看到異議人時，異議人是北向南由台東往知本方向
      ，當時知本路2段與359巷口的號誌是紅燈，我們停在外車
      道停止線，左方內車道停了2 部自小客車，看到異議人從
      北向南行駛闖紅燈。（法官問：看到異議人闖紅燈後如何
      處置？）我告知甲○○對向有人闖紅燈，須加以攔停，當
      時由我駕駛巡邏車，我即打左方向燈後回轉至北向南車道
      ，並開啟巡邏車之警示燈及鳴笛，就開始追隨異議人之車
      子。到知本路橋時第二次鳴笛，當時異議人有稍微停車，
      因在橋上無法靠邊停車，所以異議人往前開，越過知本派
      出所斜對面之超商時，以喊話器請異議人停車靠邊，嗣並
      第三次鳴笛，異議人才在知本路3 段73巷與大和路路口停
      車。（法官問：異議人停車後，你們如何處理？）我開啟
      錄音並告知異議人，其在知本路2段359巷巷口闖紅燈，並
      開立舉發單，亦告知異議人若不服可向監理站申訴，並向
      交通法庭聲明異議。」等語；證人甲○○證稱：「（法官
      問：請說明96年3 月20日開立舉發單過程？）我和黃元彬
      在知本路2段359巷巷口，停車等紅燈，由黃元彬開車，我
      坐在駕駛座右側，我看到左方對向的車子闖紅燈，我們就
      鳴警報器示警要闖紅燈的車子停車，並在路口號誌綠燈後
      尾隨那輛車。所看的車子就是異議人開的8W-2589 號汽車
      。（法官問：尾隨異議人車子的經過如何？）第一次示警
      是在359巷巷口，第二次示警在知本路2段與大和路路口，
      即知本路橋，但異議人沒有停車，直到第三次示警，異議
      人才停車。（法官問：異議人停車後，你們如何處理？）
      丙○○告訴異議人，他在知本路2段359巷巷口闖紅燈，我
      當時擔任警戒，離丙○○開單的位置距離約2 公尺。」等
      語，證人丙○○並提出錄音光碟一片，經本院當庭勘驗該
      錄音光碟，經異議人及證人丙○○確認該錄音為丙○○與
      異議人之對話無誤，異議人並表示就光碟內容無意見，是
      足認異議人於行經知本路2段與359巷路口未遵守交通號誌
      而闖紅燈。異議人雖辯稱其並無闖紅燈，警員並非在路口
      停止線外側車道云云，顯為卸責之詞，不足採信。又警員
      因執行勤務，於現場發現異議人闖紅燈，因在對向車道無
      法馬上攔停異議人車輛，乃開啟警示燈及鳴笛並迴車，尾
      隨異議人欲攔停異議人，因異議人不遵示停車，才再開車
      追逐異議人後方攔下異議人，其執勤並無不當，異議人指
      稱警員應第一時間看到其闖紅燈即應當場鳴警笛，而不是
      已經過359 巷巷口才鳴笛云云，與實情不符，為不足採，
      且異議人既不遵示停車，而經警員追逐至約2 公里距離後
      方攔停，自無法在現場處理，異議人質疑警員為何不選擇
      適當路段告發，所辯亦不足採。
（二）證人丙○○、甲○○為依法執行職務之警察，其執行公務
      時，本身即受有行政懲處責任之監督，其到庭具結作證，
      更係以刑事責任擔保其證言之真實性，又其與異議人間未
      有任何怨隙，且係毫不相識之人，衡情當無自陷偽證罪而
      構詞誣賴異議人，或是虛構違規事實以陷害異議人之理。
      故證人之上開證述內容，以及其所記錄舉發之本件違規事
      實，經核應無不可採信之處。是異議人之違規行為既經上
      開二證人證述明確，且有錄音光碟可供佐證，其所述內容
      又無何矛盾或違背經驗法則之處，自得為本院判斷之依據
      ，異議人既未能提出對其有利之相關證據供法院調查，則
      其泛以前詞置辯，自不足採。因之，異議人於前述時、地
      ，駕駛上開自小客車行經有燈光號誌管制之交叉路口時，
      有闖紅燈之違規行為，應可認定。
四、據上論斷，應依道路交通案件處理辦法第19條，裁定如主文
    。
中　　華　　民　　國　　96　　年　　8 　　月　　22　　日
                  交通法庭  法　官  蔡玉雪
以上正本證明與原本無異。
如不服本裁定，應於裁定送達後5日內向本院提出抗告狀（須附
繕本）。
「切勿逕送上級法院」
                            書記官　陳昭穎
中　　華　　民　　國　　96　　年　　8 　　月  　22　　日
